臺灣高等法院刑事裁定
109年度聲字第2620號
聲  請  人  臺灣高等檢察署檢察官
受  刑  人  周澤帆



上列聲請人因受刑人數罪併罰有二裁判以上，聲請定其應執行之
刑（聲請案號：臺灣高等檢察署109年度執聲字第1219號），本
院裁定如下：                   
    主  文
周澤帆犯如附表所示各罪所處之刑，應執行有期徒刑伍年拾月。
    理  由
一、聲請意旨略以：受刑人周澤帆因違反毒品危害防制條例等數
    罪，先後經判決確定如附表，應依刑法第50條第1項第1款、
    第2項、第53條及第51條第5款之規定，定其應執行之刑，爰
    依刑事訴訟法第477條第1項聲請裁定等語。
二、按裁判確定前犯數罪者，併合處罰之。但有下列情形之一者
    ，不在此限：㈠得易科罰金之罪與不得易科罰金之罪。㈡得易
    科罰金之罪與不得易服社會勞動之罪。㈢得易服社會勞動之
    罪與不得易科罰金之罪。㈣得易服社會勞動之罪與不得易服
    社會勞動之罪。前項但書情形，受刑人請求檢察官聲請定應
    執行刑者，依第51條規定定之，刑法第50條定有明文。又數
    罪併罰，有二裁判以上者，依刑法第51條之規定，定其應執
    行之刑；而數罪併罰，宣告多數有期徒刑者，於各刑中之最
    長期以上，各刑合併之刑期以下，定其刑期，但不得逾30年
    ，刑法第53條、第51條第5款分別定有明文。
三、查受刑人前因違反毒品危害防制條例等罪，先後經臺灣基隆
    地方法院（下稱基隆地院）及本院判處如附表所示之刑，並
    均確定在案，且如附表所示各罪，均係在如附表編號1所示
    之罪判決確定日前所犯等情，有各該判決書及本院被告前案
    紀錄表附卷可稽。又受刑人所犯如附表所示各罪，其中有得
    易科罰金之罪（附表編號1至5）與不得易科罰金之罪（附表
    編號6至14），固合於刑法第50條第1項但書之規定，惟受刑
    人已聲請定其應執行刑，此有臺灣基隆地方檢察署依修正刑
    法第50條受刑人是否請求檢察官聲請定應執行刑聲請狀在卷
    足佐，得依刑法第50條第2項之規定定其應執行刑，是檢察
    官聲請定其應執行刑，於法相符，應予准許。參酌上開各罪
    宣告刑之有期徒刑總和上限、各刑中最長期，及附表編號1
    至3所示之罪，前經基隆地院以109年度聲字第51號裁定定應
    執行有期徒刑7月；附表編號4至5所示之罪，前經基隆地院
    以108年度基簡字第1295號判決定應執行有期徒刑5月；附表
    編號6至14所示之罪，前經基隆地院以108年度訴字第550號
    判決定應執行有期徒刑5年，嗣經本院以108年度上訴字第40
    51號駁回上訴確定，暨受刑人各犯罪之動機、手段、目的、
    危害情況、侵害之法益、犯罪次數、犯後態度及整體犯罪非
    難評價等總體情狀綜合判斷，爰就如附表所示各罪，定其應
    執行之刑。
四、依刑事訴訟法第477條第1項，刑法第50條第2項、第51條第5
    款、第53條，裁定如主文。　
中　　華　　民　　國　　109 　年　　7 　　月　　24　　日
                  刑事第十七庭  審判長法　官 鄭水銓
　　　　　　　　　　　　　　　　　　　法　官 黃雅芬
　　　　　　　　　　　　　　　　　　　法　官 李世華
以上正本證明與原本無異。
如不服本裁定，應於收受送達後五日內向本院提出抗告狀。
                                      書記官 莊佳鈴
中　　華　　民　　國　　109 　年　　7 　　月　　24　　日
附表
編         號  1 2 3 罪         名  施用第二級毒品 施用第二級毒品 施用第二級毒品 宣   告    刑  有期徒刑2月，如易科罰金，以新臺幣1000元折算1日 有期徒刑5月，如易科罰金，以新臺幣1000元折算1日 有期徒刑2月，如易科罰金，以新臺幣1000元折算1日 犯  罪 日  期  107年10月31日 107年12月23日凌晨0時40分許為警採尿前回溯120小時內某時 108年5月6日上午 偵查(自訴)機關年度案號  臺灣基隆地方檢察署 108年度毒偵字第447號  臺灣基隆地方檢察署108年度毒偵字第633號  臺灣基隆地方檢察署 108年度毒偵字第1184號 最  後  事實審 法 院 臺灣基隆地方法院 臺灣基隆地方法院 臺灣基隆地方法院  案 號 108年度基簡字第550號  108年度基簡字第664號  108年度基簡字第1323號   判決日期 108年4月17日 108年5月9日 108年9月9日 確  定  判  決 法 院 臺灣基隆地方法院 臺灣基隆地方法院 臺灣基隆地方法院  案 號 108年度基簡字第550號  108年度基簡字第664號  108年度基簡字第1323號   判決確定日期 108年5月22日 108年9月10日 108年10月29日 是否易科罰金  是 是 是 備        註  臺灣基隆地方檢察署 108年度執字第2288號 臺灣基隆地方檢察署108年度執字第3176號 臺灣基隆地方檢察署 109年度執字第66號   編號1至3部分前經臺灣基隆地方法院 109年度聲字第51號裁定定應執行有期徒刑7月。   

編         號  4 5 6 罪         名  施用第二級毒品 施用第二級毒品 販賣第二級毒品 宣   告    刑  有期徒刑3月，如易科罰金，以新臺幣1000元折算1日 有期徒刑4月，如易科罰金，以新臺幣1000元折算1日 有期徒刑3年7月 犯  罪 日  期  108年4月4日 108年4月20日 107年12月27日 偵查(自訴)機關年度案號  臺灣基隆地方檢察署 108年度毒偵字第883、958號 臺灣基隆地方檢察署 108年度毒偵字第883、958號 臺灣基隆地方檢察署 108年度偵字第2735、2987、3018、3162號 最  後  事實審 法 院 臺灣基隆地方法院 臺灣基隆地方法院 臺灣高等法院  案 號 108年度基簡字第1295號 108年度基簡字第1295號 108年度上訴字第4051號  判決日期 108年9月12日 108年9月12日 109年3月31日 確  定  判  決 法 院 臺灣基隆地方法院 臺灣基隆地方法院 臺灣高等法院  案 號 108年度基簡字第1295號 108年度基簡字第1295號 108年度上訴字第4051號  判決確定日期 108年12月10日 108年12月10日 109年5月4日 是否易科罰金  是 是 否 備       註  臺灣基隆地方檢察署 109年度執字第214號 臺灣基隆地方檢察署109年度執字第214號 臺灣基隆地方檢察署 109年度執字第1285號   編號4、5部分前經臺灣基隆地方法院108年度基簡字第1295號判決定應執行有期徒刑5月  編號6至14部分前經應執行有期徒刑5年。 

編         號  7 8 9 罪         名  販賣第二級毒品 販賣第二級毒品 販賣第二級毒品 宣   告    刑  有期徒刑3年7月 有期徒刑3年7月 有期徒刑3年7月 犯  罪 日  期  108年1月3日 108年1月4日 108年1月31日 偵查(自訴)機關年度案號  臺灣基隆地方檢察署 108年度偵字第2735、2987、3018、3162號 臺灣基隆地方檢察署 108年度偵字第2735、2987、3018、3162號 臺灣基隆地方檢察署 108年度偵字第2735、2987、3018、3162號 最  後  事實審 法 院 臺灣高等法院 臺灣高等法院 臺灣高等法院  案 號 108年度上訴字第4051號 108年度上訴字第4051號 108年度上訴字第4051號  判決日期 109年3月31日 109年3月31日 109年3月31日 確  定  判  決 法 院 臺灣高等法院 臺灣高等法院 臺灣高等法院  案 號 108年度上訴字第4051號 108年度上訴字第4051號 108年度上訴字第4051號  判決確定日期 109年5月4日 109年5月4日 109年5月4日 是否易科罰金  否 否 否 備       註  臺灣基隆地方檢察署 109年度執字第1285號 臺灣基隆地方檢察署 109年度執字第1285號 臺灣基隆地方檢察署 109年度執字第1285號   編號6至14部分前經定應執行有期徒刑5年。   

編         號  10 11 12 罪         名  販賣第二級毒品 販賣第二級毒品 販賣第二級毒品 宣   告    刑  有期徒刑3年7月 有期徒刑3年7月 有期徒刑3年7月 犯  罪 日  期  108年2月1日 108年4月10日 108年4月15日 偵查(自訴)機關年度案號  臺灣基隆地方檢察署 108年度偵字第2735、2987、3018、3162號 臺灣基隆地方檢察署 108年度偵字第2735、2987、3018、3162號 臺灣基隆地方檢察署 108年度偵字第2735、2987、3018、3162號 最  後  事實審 法 院 臺灣高等法院 臺灣高等法院 臺灣高等法院  案 號 108年度上訴字第4051號 108年度上訴字第4051號 108年度上訴字第4051號  判決日期 109年3月31日 109年3月31日 109年3月31日 確  定  判  決 法 院 臺灣高等法院 臺灣高等法院 臺灣高等法院  案 號 108年度上訴字第4051號 108年度上訴字第4051號 108年度上訴字第4051號  判決確定日期 109年5月4日 109年5月4日 109年5月4日 是否易科罰金  否 否 否 備       註  臺灣基隆地方檢察署 109年度執字第1285號 臺灣基隆地方檢察署 109年度執字第1285號 臺灣基隆地方檢察署 109年度執字第1285號   編號6至14部分前經定應執行有期徒刑5年。   

編         號  13 14 罪         名  販賣第二級毒品 轉讓禁藥 宣   告    刑  有期徒刑3年7月 有期徒刑7月 犯  罪 日  期  108年4月28日 108年1月2日 偵查(自訴)機關年度案號  臺灣基隆地方檢察署 108年度偵字第2735、2987、3018、3162號 臺灣基隆地方檢察署 108年度偵字第2735、2987、3018、3162號 最  後  事實審 法 院 臺灣高等法院 臺灣高等法院  案 號 108年度上訴字第4051號 108年度上訴字第4051號  判決日期 109年3月31日 109年3月31日 確  定  判  決 法 院 臺灣高等法院 臺灣高等法院  案 號 108年度上訴字第4051號 108年度上訴字第4051號  判決確定日期 109年5月4日 109年5月4日 是否易科罰金  否 否 備       註  臺灣基隆地方檢察署 109年度執字第1285號 臺灣基隆地方檢察署 109年度執字第1285號   編號6至14部分前經定應執行有期徒刑5年。